臺灣高等法院臺中分院刑事判決　　　　　　　　　九十四年度上訴字第八一五號
　　上　訴　人
　　即　被　告　乙○○
右上訴人因毒品危害防制條例案件，不服臺灣彰化地方法院九十四年度訴字第一一二
號中華民國九十四年二月十五日第一審判決（起訴案號：臺灣彰化地方法院檢察署九
十三年度毒偵字第三八一○號），提起上訴，及檢察官移
檢察署九十四年度毒偵字第一七三五號），本院判決如左：
    主      文
原判決撤銷。
乙○○連續施用第一級毒品，處有期徒刑壹年。扣案之注射針筒壹支，沒收。
    事      實
一、乙○○於民國九十二年一月間因施用毒品案件，經臺灣彰化地方法院以九十二年
    度毒聲字第二一○號裁定送勒戒處所觀察、勒戒後，認有繼續施用毒品之傾向，
    再經台灣彰化地方法院以九十二年度毒聲字第三七五號裁定令入戒治處所施以強
    制戒治，因戒治成績合格，經台灣彰化地方法院以九十二年度毒聲字第一四二七
    號裁定停止戒治，所餘期間保護管束，然又因施用毒品，經台灣彰化地方法院以
    九十二年度毒聲字第二四三九號裁定撤銷停止戒治，令入戒治處所強制戒治，而
    於九十三年八月三十日戒治期滿釋放，並由台灣彰化地方法院檢察署檢察官於九
    十三年十月五日，以九十三年度戒毒偵字第三三三、三三四號為不起訴處分。竟
    仍不知悔改，復基於施用第一級毒品之概括犯意，自九十三年十月八日十時許起
    ，至九十四年二月五日止，在彰化縣大村鄉、彰化縣員林鎮之路旁或自己之汽車
    內等處所，以將海洛因溶入水中，再以針筒注射之方式，連續施用海洛因多次。
    嗣於九十三年十月八日十四時許，在彰化縣永靖鄉○○村○○路○段與湳底巷口
    ，乙○○與黃文璋、江宜賓（其等二人另由檢察官偵查中）為警查獲，並扣得黃
    文璋、江宜賓共有之第一級毒品海洛因一包（毛重約○．四公克）；再於九十四
    年二月六日十三時十分許，在彰化縣員林鎮○○路○段三七二巷一五○弄七五號
    ，為警查獲，並扣得乙○○所有供施用第一級毒品所用之注射針筒一支。
二、案經彰化縣警察局田中分局報請臺灣彰化地方法院檢察署檢察官偵查起訴，暨彰
    化縣警察局員林分局報請台灣彰化地方法院檢察署移送本院併案審理。
理      由
一、右揭犯罪事實，業據上訴人即被告乙○○（以下稱被告）於警詢中及本院審理時
    坦承不諱，其先後被查獲時為警採集之尿液，經送請彰化縣衛生局檢驗結果，均
    呈嗎啡（海洛因施用入人體後，水解還原成嗎啡，再循嗎啡之代謝方式排出體外
    ）陽性反應，有該局煙毒尿液檢驗成績書、尿液編號與真實姓名對照表各二紙在
    卷可稽。復有注射針筒一支扣案，可資佐證。堪信被告之自白與事實相符。本件
    事證明確，被告施用第一級毒品之犯行應堪認定。
二、查被告於九十二年一月間因施用毒品案件，經臺灣彰化地方法院以九十二年度毒
    聲字第二一○號裁定送勒戒處所觀察、勒戒後，認有繼續施用毒品之傾向，再經
    台灣彰化地方法院以九十二年度毒聲字第三七五號裁定令入戒治處所施以強制戒
    治，因戒治成績合格，經台灣彰化地方法院以九十二年度毒聲字第一四二七號裁
    定停止戒治，所餘期間保護管束，然又因施用毒品，經台灣彰化地方法院以九十
    二年度毒聲字第二四三九號裁定撤銷停止戒治，令入戒治處所強制戒治，而於九
    十三年八月三十日戒治期滿釋放，並由台灣彰化地方法院檢察署檢察官於九十三
    年十月五日，以九十三年度戒毒偵字第三三三、三三四號為不起訴處分等情，有
    臺灣高等法院被告全國前案紀錄表、臺灣彰化地方法院檢察署刑案資料查註紀錄
    表、不起訴處分書等附卷可按，顯係於前案施用毒品經觀察、勒戒後，認有繼續
    施用毒品之傾向，經裁定強制戒治而執行完畢後釋放，並經檢察官為不起訴處分
    後，五年內再犯本件施用毒品罪，應予依法論科。
三、核被告所為，係犯毒品危害防制條例第十條第一項之施用第一級毒品罪。被告持
    有第一級毒品之低度行為應為其施用之高度行為吸收，不另論罪。被告多次犯行
    ，時間緊接，犯罪手法及構成要件均相同，顯係基於概括犯意反覆為之，應依連
    續犯之規定論以一罪，並加重其刑。檢察官移送併辦部分，雖未於起訴書敘及，
    惟此部分與已起訴部分，有連續犯裁判上一罪之關係，為起訴效力所及，本院自
    應併予審理，附此敘明。原審以被告罪證明確，予以論罪科刑，固非無見，惟原
    判決未及審酌檢察官移送本院併辦部分被告之犯行，尚有未合，被告上訴請求併
    案審理，非無理由，應予撤銷改判。爰審酌被告之品行，施用毒品之期間、動機
    、目的、方法、不知珍惜身體，所生危害，觀察、勒戒、強制戒治之次數，及犯
    後坦承犯行之態度，非予一段時期之執行難以戒除其毒癮等一切情狀，量處如主
    文第二項所示之刑。扣案之注射針筒一支，係被告所有供施用第一級毒品所用之
    物，業據被告供明在卷，應依刑法第三十八條第一項第二款宣告沒收。另扣案之
    第一級毒品海洛因一包（毛重約○．四公克），為黃文璋、江宜賓二人所共有，
    業據被告乙○○及同時為警查獲之黃文璋、江宜賓於警訊時供稱明確，該包第一
    級毒品海洛因應於另案黃文璋、江宜賓涉嫌毒品危害防制條例案件中處理，爰不
    另為沒收銷燬之諭知，併予敘明。
據上論結，應依刑事訴訟法第三百六十九條第一項前段、第三百六十四條、第二百九
十九條第一項前段，毒品危害防制條例第十條第一項，刑法第十一條前段、第五十六
條、第三十八條第一項第二款，判決如主文。
本案經檢察官甲○○到庭執行職務。
中      華      民      國      九十四  年      五      月      二十六  日
                                臺灣高等法院臺中分院刑事第五庭
                                      審判長法  官　袁　從　楨
                                            法　官　姚　勳　昌
                                            法　官　郭　同　奇
右正本證明與原本無異。
如不服本判決應於收受送達後十日內向本院提出上訴書狀，其未敘述上訴之理由者並
得於提起上訴後十日內向本院補提理由書（均須按他造當事人之人數附繕本）。
                                            書記官  陳  玫  伶
中      華      民      國      九十四  年      五      月      二十七  日
附錄論罪科刑法條
毒品危害防制條例第十條第一項
施用第一級毒品者，處六月以上五年以下有期徒刑。
                                                                        Ａ
